臺灣南投地方法院民事裁定
110年度司繼字第736號
聲  請  人  國軍退除役官兵輔導委員會南投縣榮民服務處

法定代理人  邱奇賢  


受  選任人  國軍退除役官兵輔導委員會南投縣榮民服務處

法定代理人  邱奇賢  
上列聲請人聲請選任遺產管理人事件，本院裁定如下：
    主  文
選任國軍退除役官兵輔導委員會南投縣榮民服務處為被繼承人劉
元貞（男，民國00年0月0日生，身分證統一編號：Z000000000號
，生前最後住所：南投縣鹿谷鄉初鄉村中村巷6之1號）之遺產管
理人。
准對被繼承人劉元貞之繼承人為承認繼承之公示催告。
被繼承人劉元貞之繼承人，應自本公示催告公告於司法院網站之
翌日起7個月內承認繼承，上述期限屆滿，無繼承人承認繼承時
，被繼承人劉元貞之遺產，於清償債權並交付遺贈物後，如有剩
餘，即歸屬國庫。
程序費用新臺幣1,000元由被繼承人劉元貞之遺產負擔。
    理  由
一、按繼承開始時，繼承人有無不明，而無親屬會議或親屬會議
    未於一個月內選定遺產管理人者，利害關係人得聲請法院選
    任遺產管理人；又先順序繼承人均拋棄其繼承時由次順序之
    繼承人繼承，其次順序繼承人有無不明或第四順序之繼承人
    均拋棄其繼承者，準用關於無人承認繼承之規定，民法第11
    78條第2項、第1176條第6項分別定有明文。
二、本件聲請意旨略以：被繼承人劉元貞為列管榮民，已於民國
    73年3月11日死亡，不適用臺灣地區與大陸地區人民關係條
    例第68條及退除役官兵死亡無人繼承遺產管理辦法之規定，
    聲請人自非其法定遺產管理人，復因被繼承人遺有財產，在
    臺無繼承人，無法依親屬會議選定遺產管理人，爰基於利害
    關係人地位，依法聲請為被繼承人選任遺產管理人等語。
三、經查，聲請人所主張之上開事實，業據其提出榮民基本資料
    、除戶戶籍謄本及全國財產稅總歸戶財產查詢清單等件為證
    。復經本院發函向南投○○○○○○○○○調閱被繼承人之全部法定
    繼承人戶籍資料，據該所函覆「被繼承人退役於55年11月14
    日，在台初次申報戶籍遷入竹山鎮，於73年3月11日死亡，
    期間查無法定繼承人之相關戶籍資料」等語，此有該所110
    年12月16日鹿戶字第1100002393號函附卷可參。揆諸前揭說
    明，聲請人據以聲請選任遺產管理人，於法有據，應予准許
    。
四、又參以退除役官兵死亡無人繼承遺產管理辦法第4條規定「
    亡故退除役官兵遺產，除設籍於行政院國軍退除役官兵輔導
    委員會（以下簡稱輔導會）所屬安養機構者，由該安養機構
    為遺產管理人外；餘由設籍地輔導會所屬之退除役官兵服務
    機構為遺產管理人」之規定，國軍退除役官兵輔導委員會南
    投縣榮民服務處就執行遺產管理人事務，具有相當之經驗及
    專業能力，選任其為被繼承人之遺產管理人，應能秉持其專
    業倫理擔當此具公益性質之職務，並順利達成管理保存及清
    算遺產之任務，且國軍退除役官兵輔導委員會南投縣榮民服
    務處亦同意擔任本件之遺產管理人，有其檢送之111年1月14
    日投縣處字第1110000262號函在卷可參。執此，本院認由國
    軍退除役官兵輔導委員會南投縣榮民服務處擔任被繼承人之
    遺產管理人，應屬妥適，爰選任之。
五、依家事事件法第127條第4項規定，裁定如主文。
六、如不服本裁定，應於裁定送達後10日內向本院提出抗告狀，
    並繳納抗告費新臺幣1,000元。
中　　華　　民　　國　　111 　年　　1 　　月　　21　　日
                     家事法庭  司法事務官  李欣容